【裁判字號】    92,訴,195
【裁判日期】    920910
【裁判案由】    偽造文書
【裁判全文】
臺灣苗栗地方法院刑事判決                          九十二年度訴字第一九五號
    公  訴  人  臺灣苗栗地方法院檢察署檢察官
    被      告  乙○○
    選任辯護人  廖宜祥律師
右列被告因偽造文書案件，經檢察官提起公訴（九十二年度偵字第一九一五號)，本
院判決如左：
    主      文
乙○○共同連續行使偽造私文書，足以生損害於他人，處有期徒刑陸月，如易科罰金
，以佰元折算壹日。緩刑貳年。
偽造之「甲○○」、「曾文國」印章各壹枚及錯誤更正申請單、更正帳號申請書及更
正投資人帳號申報表上偽造之「甲○○」印文枚、「曾文國」印文拾捌枚均沒收之
。
    事      實
一、乙○○未有犯罪前科，前為頭份證券股份有限公司後龍分公司（下簡稱頭份證券
    公司，於民國九十一年十月四日讓與日盛證券股份有限公司）之營業員，為從事
    業務之人，明知客戶甲○○、曾文國僅授權李政傑（由檢察官另案偵辦中）在頭
    份證券公司買賣股票，該二人並無授權李政傑代為刻章、更改帳號，乙○○與李
    政傑竟基於偽造文書之概括犯意聯絡，分別於九十年二月及三月間，未經甲○○
    、曾文國之同意，推由乙○○持甲○○、曾文國留存在頭份證券公司委託書之印
    文，至苗栗縣後龍鎮某店名不詳之印章店，利用不知情姓名、年籍均不詳之成年
    年三月七日、同年三月十三日、同年三月十九日，持盜刻之甲○○、曾文國印章
    ，在錯誤更正申請單、更正帳號申請書上用印後，由乙○○再據以填載更正投資
    人帳號申報表，並於蓋用上揭盜刻之甲○○、曾文國印章後，持向證券交易所申
    報，足以生損害於甲○○及曾文國。嗣於九十年六月六日，甲○○發現新竹國際
    商業銀行後龍分行（以下簡稱新竹商銀）股票扣款帳戶內之金錢為李政傑所盜領
    （李政傑所涉詐欺取財部分，由本院另案審理中），至苗栗縣調查站檢舉，始查
    悉上情。
二、案經甲○○訴請臺灣苗栗地方法院檢察署檢察官偵查起訴。
    理      由
一、右揭事實，業據被告乙○○於本院審理中坦承不諱，核與告訴人甲○○於偵、審
    中之指訴及被害人曾文國於偵查中之指述情節相符，並據證人李政傑、葉任炘、
    吳昆恭分別於偵查中證述明確，並有蓋有偽造甲○○、曾文國印文之錯誤更正申
    請單、更正帳號申請書影本合計二十二紙及告訴人甲○○、被害人曾文國之開戶
    資料、印鑑卡、徵信與額度審核表、櫃檯買賣確認及同意書、聲明書、認購（售
    ）權證券風險預告書、同意書、委託書、委託人交割款券轉撥同意書、櫃檯買賣
    第二類股票風險預告書、委託授權受任承諾代理開戶及買賣證券等授權書、代理
    開戶及買賣上櫃有價證券授權書、活期儲蓄存款存摺、借據等影本附卷可稽。是
    被告上揭自白確與事實相符。從而，本件事證明確，被告右揭犯行，應堪認定，
    應予依法論科。
二、核被告乙○○所為，係犯刑法第二百十六條、第二百十條之行使偽造私文書罪、
    及二百十六條、第二百十五條之行使業務上文書登載不實罪。被告利用不知情之
    之刻印店姓名、年籍均不詳之成年男子，偽刻甲○○、曾文國之印章，係間接正
    犯。被告偽造印章、印文之行為係偽造私文書、業務上登載不實文書之部分行為
    ，而其偽造文書後持以行使，偽造之低度行為為行使之高度行為所吸收，均不另
    論罪。又被告先後多次行使偽造私文書、行使業務上登載不實之文書犯行，時間
    緊接，犯罪構成要件相同，顯係分別出於概括之犯意為之，均為連續犯，應分別
    依刑法第五十六條之規定論以一罪，並各加重其刑。又被告以一行使偽造私文書
    之行為，同時生損害於告訴人甲○○及被害人曾文國，為同種之想像競合犯，應
    依刑法第五十五條前段之規定，從一重依行使偽造私文書處斷。被告與案外人李
    政傑二人間，就上揭犯行，有犯意之聯絡及行為之分擔，均為共同正犯。又被告
    就所犯連續行使偽造私文書及連續行使業務上登載不實之文書罪，具有方法、結
    果之牽連關係，為牽連犯，應依刑法第五十五條後段之規定，從一重依刑法第二
    百十六條、第二百十條之行使偽造私文書罪處斷。爰審酌被告未有犯罪前科，有
    台灣高等法院被告全國前案紀錄表一紙附卷可稽，顯見其素行良好、犯罪動機、
    目的、犯後於本院審理中坦承犯行，並與告訴人甲○○以新台幣四十七萬元達成
    民事和解，知所悔悟，犯後態度良好及檢察官具體求刑有期徒刑六月、緩刑二年
    等一切情狀，量處如主文所示之刑，並諭知易科罰金之折算標準，以示懲儆。又
    被告未曾受有期徒刑以上刑之宣告，有台灣高等法院被告全國前案紀錄表一紙附
    卷可稽，且被告於犯後已表示悔意，並與告訴人甲○○達成民事和解，並於本院
    審理中當庭獲告訴人甲○○之原諒，應認被告受此審判程序，當知所警惕，信無
    再犯之虞，本院認被告所受刑之宣告，以暫不執行為適當，爰併予宣告緩刑二年
    ，以啟自新。
三、至被告偽造之「甲○○」、「曾文國」印章各一枚，雖未扣案，惟客觀上不能證
    明滅失，應依刑法第二百十九條之規定予以宣告沒收；又被告於錯誤更正申請單
    、更正帳號申請書及更正投資人帳號申報表上偽造之「甲○○」印文三枚、「曾
    文國」印文十八枚，亦併依刑法第二百十九條之規定予以宣告沒收，附此敘明。
據上論斷，應依刑事訴訟法第二百九十九條第一項前段，刑法第二十八條、第五十六
條、第二百十六條、第二百十條、第二百十五條、第五十五條、第四十一條第一項前
段、第七十四條第一款、第二百十九條，罰金罰鍰提高標準條例第一條前段、第二條
，判決如主文。
本案經檢察官吳義聰到庭執行職務。
中      華      民      國    九十二    年      九      月      十      日
                                    臺灣苗栗地方法院刑事第二庭
                                        法  官  吳  炳  桂
右正本證明與原本無異。
如不服本判決，應於送達後十日內向本院提出上訴狀（須附繕本），上訴於台灣高等
法院台中分院。
                                        書記官  楊  慧  萍
中      華      民      國    九十二    年      九      月      十      日
附錄本判決論罪科刑法條全文：
刑法第二百十條：
偽造、變造私文書，足以生損害於公眾或他人者，處五年以下有期徒刑。
刑法第二百十五條：
從事業務之人，明知為不實之事項，而登載於其業務上作成之文書，足以生損害於公
眾或他人者，處三年以下有期徒刑、拘役或五百元以下罰金。
刑法第二百十六條：
行使第二百十條至第二百十五條之文書者，依偽造、變造文書或登載不實事項或使登
載不實事項之規定處斷。


司法院資訊處製作；財團法人民間司法改革基金會備份。
